【裁判字號】    95,訴,2645
【裁判日期】    951031
【裁判案由】    毒品危害防制條例
【裁判全文】
臺灣高雄地方法院刑事判決              95年度訴字第2645號
公  訴  人  臺灣高雄地方法院檢察署檢察官
被      告  甲○○
                    現另案於高雄第二監獄執行中
上列被告因毒品危害防制條例案件，經檢察官提起公訴（95年度
毒偵字第5282號），本院判決如下：
    主  文
甲○○施用第一級毒品，累犯，處有期徒刑拾壹月。
    事  實
一、甲○○前於民國88年間因施用安非他命案件，經台灣高雄地
    方法院以88年度毒聲字第7757號裁定送觀察、勒戒後，認無
    繼續施用毒品之傾向，業經台灣高雄地方法院檢察署檢察官
    於88年11月29日，以88年度毒偵字第1846號不起訴處分確定
    。復於90年間因施用安非他命案件，經同院以90年度毒聲字
    第796 號裁定送觀察、勒戒後，認有繼續施用毒品之傾向，
    由同院以90年度毒聲字第1431號裁定送強制戒治，於91年3
    月5 日戒治期滿未經裁定撤銷停止戒治視為執行完畢，並由
    同署檢察官聲請簡易判決處刑，嗣於90年5 月2 日，經同院
    以90年度雄簡字第299 號判處有期徒刑5 月確定，又於92年
    間因違反毒品危害防制條例案件，經法院分別判處有期徒刑
    7 月、3 月，應執行有期徒刑8 月確定，於93年4 月25日執
    行完畢。猶不思戒絕，明知海洛因業經公告為毒品危害防制
    條例第2 條第2 項所列管之第一級毒品，不得非法施用，復
    基於施用海洛因之犯意，於上開強制戒治執行完畢釋放後5
    年內，於95年6 月3 日上午8 時許，在其位在高雄市○鎮區
    ○○街26號5 樓住處內，以將第一級毒品海洛因摻水置入注
    射針筒注射手臂靜脈之方式，施用海洛因1 次。嗣經警方於
    95年6 月4 日19時許，在高雄市楠梓區○○○路與建楠路口
    ，發覺其可疑而臨檢，且經其同意採尿送驗後，始知悉上情
    。
二、案經高雄市政府警察局楠梓分局移送台灣高雄地方法院檢察
    署檢察官偵查起訴。
    理  由
一、上開犯罪事實業據被告甲○○於本院審理時供承不諱，且其
    為警所採集之尿液，經送檢驗之結果，確呈甲基安非他命及
    嗎啡陽性反應，此有高雄市立凱旋醫院A00000000 號濫用藥
    物尿液檢驗報告1 份附卷可稽，又被告前經觀察、勒戒及強
    制戒治後執行完畢釋放等情，亦有臺灣高等法院被告前案紀
    錄表1 件在卷可參；罪證明確，被告犯行堪以認定。
二、查被告行為後，刑法業於94年2 月2 日修正公布部分條文，
    並於95年7 月1 日施行（以下簡稱現行刑法，95年7 月1 日
    施行前之刑法簡稱修正前刑法）。依現行刑法第2 條第1 項
    規定：「行為後法律有變更者，適用行為時之法律。但行為
    後之法律有利於行為人者，適用最有利於行為人之法律。」
    ，此條規定與刑法第1 條罪刑法定主義契合，係規範行為後
    法律變更所生新舊法律比較適用之準據，是刑法第2 條本身
    雖經修正，尚無比較新舊法之問題，應一律適用裁判時之現
    行刑法第2 條，以決定適用之刑罰法律，先予敘明。又本次
    修正涵蓋之範圍甚廣，故比較新舊法時，應就罪刑有關之共
    犯、牽連犯、連續犯、有無累犯加重、自首減輕暨其他法定
    加減原因與加減例等一切情形，綜其全部罪刑之結果而為比
    較，復有最高法院95年5 月23 日 所為之95年度第8 次刑庭
    會議決議可資參照。又修正前刑法第47條原規定「受有期徒
    刑之執行完畢，5年以內再犯有期徒刑以上之罪者，為累犯
    ，加重本刑至二分之一。」，現行刑法第47條第1 項乃規定
    為「受徒刑之執行完畢，5 年以內『故意』犯有期徒刑以上
    之罪者，為累犯，加重本刑至二分之一」，本件被告曾受上
    開有期徒刑之執行，有臺灣高等法院被告前案紀錄表在卷可
    稽，其於上開徒刑執行完畢後5 年內，「故意」再犯本件施
    用毒品之罪，無論依現行刑法或依修正前刑法，均為累犯，
    比較新、舊法結果，修正前與現行刑法並無較有利於被告之
    情形，是以被告上開施用毒品之犯行均在現行刑法行前，仍
    應比較新舊法，適用行為時即修正前刑法第47條規定。
三、按海洛因係毒品危害防制條例第2 條第2 項第1 款所稱之第
    1 級毒品，不得非法持有、施用。核被告所為，係犯毒品危
    害防制條例第10條第1 項之施用第1 級毒品罪。其持有海洛
    因後進而施用，其持有之低度行為，應為施用之高度行為所
    吸收，不另論罪。又被曾受上開有期徒刑之執行，有其台灣
    高等法院被告前案紀錄表1 份在卷可查，其於執行完畢後5
    年內再犯本件有期徒刑以上之罪，為累犯，應依修正前刑法
    第47條規定加重其刑。審酌被告施用毒品經觀察、勒戒及強
    制戒治完畢，竟不知戒惕，再次施用第1 級、第2 級毒品，
    無視於毒品對於自身健康之戕害及國家對於杜絕毒品犯罪之
    禁令，其顯無戒斷之決心，然念及被告於本院審理期間坦承
    犯行，態度良好，其施用毒品並無危害他人，及被告施用毒
    品之方式等一切情狀，分別量處如主文所示之刑。
四、又本件被告所犯係死刑、無期徒刑、最輕本刑為3 年以上有
    期徒刑以外之罪，其於準備程序中就被訴事實為有罪之陳述
    ，經法官告知簡式審判程序之旨，並聽取公訴人、被告之意
    見後，本院認為適宜由受命法官獨任進行簡式審判程序，附
    予敘明。
據上論斷，應依刑事訴訟法第273 條之1 第1 項、第299 條第1
項前段，毒品危害防制條例第10條第1 項、第2 項，修正前刑法
第11條前段、第47條，判決如主文。
中    華    民    國    95    年    10    月    31    日
                  刑事第七庭    法  官  林俊寬
以上證明與原本無異。
如不服本判決，應於判決送達後10日內，向本院提出上訴狀。
中    華    民    國    95    年    10    月    31    日
                                書記官  蔡淑貞
附錄法條：
毒品危害防制條例第10條
施用第一級毒品者，處 6 月以上 5 年以下有期徒刑。
施用第二級毒品者，處 3 年以下有期徒刑。


司法院資訊處製作；財團法人民間司法改革基金會備份。
